臺灣高雄地方法院刑事判決　　　　　 　 96年度易字第1547號
公　訴　人　臺灣高雄地方法院檢察署檢察官
被　　　告　丙○○
選任辯護人　吳保仁　律師
上列被告因竊盜案件，經檢察官提起公訴（起訴案號：臺灣高雄
地方法院檢察署95年度偵字第32698） ，嗣被告於本院準備程序
就被訴事實均為有罪之陳述，經審判長告知簡式審判程序意旨，
並聽取公訴人及被告之意見後，本院裁定改依簡式審判程序審理
、判決如下：
    主  文
丙○○犯竊盜罪，處有期徒刑月，如易科罰金，以新臺幣壹仟
元折算壹日，減為有期徒刑壹月又拾伍日，如易科罰金，以新臺
幣壹仟元折算壹日；又其所犯竊盜罪，處有期徒刑伍月，如易科
罰金，以新臺幣壹仟元折算壹日，減為有期徒刑貳月又拾伍日，
如易科罰金，以新臺幣壹仟元折算壹日。應執行有期徒刑肆月，
如易科罰金，以新臺幣壹仟元折算壹日。
    事  實
一、丙○○於民國95年8 月15日凌晨3 時55分許，駕駛車牌號碼
    830-GV號曳引車，至高雄縣左營區○○路某地時，適見丁○○所有之車牌號碼36-UE 號營業用半拖板車停放該處，乘四
    下無人之際，竟意圖為自己不法之所有，以其所有該830-GV
    號曳引車拖住丁○○所有上開36-UE 號營業用半拖板車之方
    式竊取之，得手後，其先將該36-UE 號營業用半拖板車拖至
    高雄縣仁武鄉○○路之電信局後門停放，嗣為警於95年8 月
    30日16時許，在高雄縣仁武鄉○○路及澄觀路查獲，始查悉
    上情。
二、又其於95年8 月27日凌晨3 時許，駕駛車牌號碼830-GV號曳
    引車，至高雄縣大社鄉○○村○○路6 號，適見己○○所有
    之車牌號碼Y7-73 號拖板車、甲○○所有之車牌號碼VB-26
    號拖板車及戊○○所有之車牌號碼WF-63 號、05-UD 號、3V
    -13 號及WB-4 9號拖板車，停放該處，乘四下無人之際，竟
    臨時起意之意圖為自己不法之所有，以其所有該830-GV號曳
    引車拖住上開己○○、甲○○、戊○○所有上揭拖板車之方
    式竊取之，得手後，其將上開車號Y7-73 號、WF-63 號、VB
    -26 號拖板車拖至高雄縣仁武鄉○○路之電信局後門停放，
    另將上開車號05-UD 號、3V-13 號、WB-49 號拖板車拖至高
    雄縣仁武鄉○○路空地停放。嗣為警於95年8 月30日16時許
    ，在高雄縣仁武鄉○○路及澄觀路查獲，當場扣得上開拖板
    車，始查悉上情。
三、案經內政部警政署國道公路警察局第八警察隊報告臺灣高雄
    地方法院檢察署檢察官偵查起訴。
    理  由
壹、程序方面
一、按除被告所犯為死刑、無期徒刑、最輕本刑為三年以上有期
    徒刑之罪或高等法院管轄第一審案件者外，於法院行準備程
    序進行中，被告先就被訴事實為有罪之陳述時，審判長得告
    知被告簡式審判程序之旨，並聽取當事人、代理人、辯護人
    及輔佐人之意見後，裁定進行簡式審判程序；且受命法官行
    準備程序，與法院或審判長有同一之權限；又簡式審判程序
    之證據調查，不受刑事訴訟法第159 條第1 項、第161 條之
    2 、第161 條之3 、第163 條之1 及第164 條至第170 條規
    定之限制，刑事訴訟法第273 條之1 第1 項、第279 條第2
    項前段、第273 條之2 分別定有明文。
二、查本件被告所犯為死刑、無期徒刑、最輕本刑為三年以上有
    期徒刑以外之罪，且非高等法院管轄第一審之案件，其於準
    備程序就前揭被訴事實為有罪之陳述，經受命法官告知簡式
    審判程序之旨，並聽取當事人之意見後，本院認無不得或不
    宜改依簡式審判程序進行之處，爰依刑事訴訟法第273 條之
    1 第1 項、第284 條之1 ，裁定本件由受命法官獨任進行簡
    式審判程序，合先敘明。
貳、實體方面
一、上揭事實，業據被告丙○○於本院96年7 月10日準備程序、
    審判程序時均供承不諱，與證人丁○○於95年8 月30日警詢
    時證述、證人己○○於95年8 月30日警詢時證述、甲○○於
    95年8 月30日警詢時證述、證人戊○○於95年8 月30日警詢
    時證述【同上署95年度他字第8967號卷第13至14頁、第15至
    16頁、第17至18頁、第19至21頁】等情節大致符合，並有贓
    物認領保管單3 紙、內政部警政署國道公路警察局第八警察
    隊採證照片8 張，車牌號碼830-GV號之車籍作業系統查詢認
    資料1 紙、被告身分證正反面影本各1 紙、內政部警政署國
    道公路警察局第八警察隊95年12月4 日函及檢附板車失竊證
    明單及其上開車號之行車執照、竊盜板車架犯行一覽表1 紙
    在卷可按【上開他字第8967號卷第22至24頁、第25至28頁、
    第29頁、第33頁、第35至44頁、第45頁】，足見被告自白與
    事實相符，堪予採信，而本件事證明確，被告上開二次竊盜
    犯行洵堪認定。
二、核被告丙○○所為，各係犯刑法第320 條第1 項竊盜罪。其
    於95年8 月7 日之犯行，以一竊盜行為，同時侵害被害人己○○、甲○○、戊○○之財物，為想像競合犯，應從一重處
    斷。又其先後竊盜犯行之二者犯意不同、時間各異，應予分
    論併罰。玆審酌不思以己力獲取所需，卻以竊取他人物品之
    方式，而為上開2 次竊取財物行為，冀得不法之財物，造成
    他人財物上之損害，自屬可議，惟念被告於犯後坦承全部犯
    行，並有悔改之意，態度尚佳，復兼衡上開失竊物業由被害
    人領回之損失降低，並上開贓物認領保管單在卷可佐，及考
    量被告犯罪之目的、手段等一切情狀，爰分別量處如主文所
    示之刑，併斟酌被告僅國中畢業，經濟情況並不富裕，職業
    為司機等情，有警詢筆錄在卷可參，乃各諭知如易科罰金從
    輕以新臺幣1,000 元折算1 日之折算標準，以鼓勵有悔改之
    被告，不再違法，再定其應執行刑及諭知如易科罰金從輕以
    新臺幣1, 000元折算1 日之折算標準，用啟自新。
三、查被告本件犯行時間分別為民國95年8月15日凌晨3時55分及
    95年8月27日凌晨3時，係中華民國九十六年罪犯減刑條例第
    2 條規範之96年4 月24日之前所犯之，悉合於減刑條件，爰
    依法予以減刑，併此敘明。
據上論斷，應依刑事訴訟法第273 條之1 第1 項、第284 條之1
、第299 條第1 項前段，中華民國九十六年罪犯減刑條例第2 條
第1 項第3 款、第7 條，刑法第320 條第1 項、第50條、第41條
第1 項、第55條、第51條第5 款，刑法施行法第1 條之1 ，判決
如主文。
本案經檢察官乙○○到庭執行職務。
中    華    民    國    96    年 　 7    月     24 　 日
                  刑事第三庭  法    官  施添寶
以上正本證明與原本無異。
如不服本判決應於收受本判決後10日內向本院提出上訴書狀，並
應敘述具體理由，如未敘述上訴理由者，應於上訴期間屆滿後20
日內補提理由書狀於本院（均須按他造當事人之人數附繕本）「
切勿逕送上級法院」。
中    華    民    國    96    年 　 7    月     24 　 日
 　　　　　　　　　　　　　　 書 記 官  王翌翔
附錄本判決論罪之法條
刑法第320條
意圖為自己或第三人不法之所有，而竊取他人之動產者，為竊盜
罪，處5年以下有期徒刑、拘役或500元以下罰金。
意圖為自己或第三人不法之利益，而竊佔他人之不動產者，依前
項之規定處斷。
前二項之未遂犯罰之。
